臺灣桃園地方法院刑事判決
110年度簡上字第573號
上  訴  人  
即  被  告  李小蘋



上列上訴人即被告因傷害等案件，不服本院於中華民國110年11
月19日110年度審簡字第451號第一審簡易判決（檢察官起訴案號
：110年度偵字第9503號），提起上訴，本院管轄之第二審合議
庭判決如下：
    主    文
上訴駁回。
    犯罪事實及理由
一、本案經本院審理結果，認原審判決認事用法及量刑均無不當
    ，應予維持，除證據部分補充「被告李小蘋於本院準備程序
    及審理時之自白」外，其餘相關犯罪事實、證據及理由均引
    用如附件所示第一審刑事簡易判決書（含檢察官聲請簡易判
    決處刑書）之記載。
二、上訴人即被告李小蘋上訴意旨略以：我於民國110年1月6日
    上午出門做生意，告訴人張家榛、羅炳勳其中一人在沒有公
    文狀況下，把我門口的物品清走，我才會為本案犯行，希望
    法院能從輕量刑等語。
三、按刑罰之量定，屬法院自由裁量之職權行使，應審酌刑法第
    57條所列各款事由及一切情狀，為酌量輕重之標準，並非漫
    無限制；量刑輕重係屬事實審法院得依職權自由裁量之事項
    ，苟已斟酌刑法第57條各款所列情狀而未逾越法定刑度，不
    得遽指為違法；且在同一犯罪事實與情節，如別無其他加重
    或減輕之原因，下級審量定之刑，亦無過重或失輕之不當情
    形，則上級審法院對下級審法院之職權行使，原則上應予尊
    重（最高法院75年臺上字第7033號判例及85年度臺上字第24
    46號判決意旨參照）。
四、經查，原審認被告李小蘋係犯刑法第277條第1項之傷害罪及
    同法第309條第1項之公然侮辱罪，並審酌被告僅因細故即傷
    害告訴人張家榛身體，公然出言侮辱告訴人羅炳勳，顯然缺
    乏尊重他人之法治概念，所為實非可取，惟念被告坦承不諱
    ，堪認有悔意，然未能與告訴人二人達成調解，得到告訴人
    二人原諒，兼衡以被告之生活、經濟狀況、素行、年紀及智
    識程度等一切情狀，就傷害、公然侮辱犯行分別量處拘役40
    日、罰金新臺幣2,000元，並諭知拘役易科罰金、罰金易服
    勞役之折算標準，是原審已參酌刑法第57條所列情狀，就其
    量刑之理由詳細說明在罪責原則下適正行使其量刑之裁量權
    ，客觀上未逾越法律所規定之範圍，亦無濫用裁量權限之情
    ，經核其認事用法尚無違誤，且原審判決敘及被告因細故為
    本案犯行，業已於量刑時妥善考量犯罪動機，要無違法可言
    。被告猶執前詞請求從輕量刑，而提起上訴，為無理由，應
    予駁回。
五、綜上所述，本院認原審認事用法並無違法或不當之處，量刑
    亦屬妥適，從而，本件上訴並無理由，應予駁回。
據上論斷，應依刑事訴訟法第455條之1第1項、第3項、第373條
、第368條，判決如主文。
本案經檢察官張羽忻提起公訴，檢察官蔡宜均到庭執行職務。
中　　華　　民　　國　   111　　年　　3　  月　  22 　日
　　　　　　　　　刑事第五庭　審判長法　官　呂世文
　　　　　　　　　　　　　　　　　　法　官　李敬之
　　　　　　　　　　　　　　　　　　法　官　陳郁融
以上正本證明與原本無異。
不得上訴。
　　　　　　　　　　　　　　      　書記官　許哲維　　　
中　　華　　民　　國　　111 　年　　3 　　月　　22　　日
附件：
臺灣桃園地方法院刑事簡易判決　　　　110年度審簡字第451號
公  訴　人　臺灣桃園地方檢察署檢察官
被　　　告　李小蘋  女  民國00年0月0日生
                    身分證統一編號：Z000000000號
                    住○○市○○區○○路000 號
選任辯護人  范振中律師
            張嘉律師
上列被告因傷害等案件，經檢察官提起公訴（110 年度偵字第95
03號），被告於本院準備程序時自白犯罪，經本院合議庭認為宜
以簡易判決處刑，裁定由受命法官獨任逕以簡易判決處刑，爰不
經通常審判程序，以簡易判決處刑如下：
    主  文
李小蘋犯傷害罪，處拘役肆拾日，如易科罰金，以新臺幣壹仟元
折算壹日；又犯公然侮辱罪，處罰金新臺幣貳仟元，如易服勞役
，以新臺幣壹仟元折算壹日。
    事實及理由
一、犯罪事實：
    李小蘋與羅炳勳、張家榛夫妻為鄰居關係，雙方因飼養寵物
    、貨梯產生之噪音問題互生嫌隙，民國110 年1 月6 日下午
    2 時41分許，在桃園市○○區○○路000 號前，李小蘋見張家榛
    騎乘不詳車號機車途經該處，竟基於傷害他人身體之犯意，
    持汽車輪胎1 個（未扣案）丟向張家榛，張家榛見狀緊急煞
    車閃開上開輪胎後，李小蘋立刻上前持該輪胎揮擊張家榛頭
    部、身體，致張家榛受有頭部、其他部位挫傷、左側肩膀挫
    傷等傷害。嗣羅炳勳接到鄰居告知上情，旋前往上址，此時
    警方亦據報到場處理，李小蘋竟另基於公然侮辱之犯意，在
    上開不特定之人可共見共聞之馬路上，對羅炳勳辱罵：「畜
    生啊你」之語，足以貶損羅炳勳之人格及社會評價。
二、證據名稱：
  ㈠被告李小蘋分別於警詢、檢察官訊問及本院準備程序中之自
    白。
  ㈡證人即告訴人張家榛、羅炳勳分別於警詢及檢察官訊問中之
    證述。
  ㈢天成醫療社團法人天晟醫院診斷證明書、監視器錄影畫面翻
    拍照片、現場照片、臺灣桃園地方檢察署檢察官110 年3 月
    24日勘驗筆錄。
  ㈣監視器錄影及密錄器錄音光碟。
三、論罪科刑：
  ㈠核被告所為，分別係犯刑法第277 條第1 項之傷害罪及同法
    第309 條第1 項之公然侮辱罪。公訴意旨原贅載被告對告訴
    人羅炳勳辱罵以：「出去給車撞死」、「你全家死光」等語
    ，業經公訴檢察官當庭刪除（見110 年度審訴字第373 號卷
    第52頁），附此敘明。
  ㈡被告所犯上開2 罪間，犯意各別，行為互殊，應分論併罰。
  ㈢爰審酌被告僅因細故即傷害告訴人張家榛身體，公然出言侮
    辱告訴人羅炳勳，顯然缺乏尊重他人之法治概念，所為實非
    可取，惟念被告坦承不諱，堪認有悔意，然未能與告訴人2
    人達成調解，得到告訴人2 人原諒，兼衡以被告之生活、經
    濟狀況、素行、年紀及智識程度等一切情狀，分別量處如主
    文所示之刑，並分別諭知有期徒刑易科罰金、罰金易服勞役
    之折算標準，以示懲儆。
四、沒收：被告持以傷害告訴人張家榛之輪胎1 個並未扣案，現
    是否尚存而未滅失，未據檢察官釋明，又該輪胎沒收或追徵
    與否，對於被告不法行為之非難，抑或刑罰之預防或矯治目
    的助益甚微，欠缺刑法上之重要性，且若另外開啟執行程序
    顯不符經濟效益，為免執行困難及耗費資源，爰依刑法第38
    條之2第2 項規定不宣告沒收或追徵。
五、應依刑事訴訟法第449 條第2 項、第3 項、第454 條第1 項
    ，刑法第277 條第1 項、第309 條第1 項、第41條第1 項前
    段、第42條第3 項前段，刑法施行法第1 條之1 第1 項，逕
    以簡易判決處刑如主文。
六、如不服本判決，應於判決送達後20日內，向本院提出上訴狀
    （應附繕本），上訴於本院合議庭。本案由檢察官張羽忻提
    起公訴，經檢察官賴怡伶到庭執行職務。
中　　華　　民　　國　 110　　年　　11　　月　　19　　日
                  刑事審查庭  法　官　李雅雯
以上正本證明與原本無異。
如不服本判決，應於判決送達後20日內向本院提出上訴狀（應附
繕本）。
                              書記官　陳佩伶
中　　華　　民　　國　 110　　年　　11　　月　　22　　日
附錄本案論罪科刑法條：
中華民國刑法第277 條
傷害人之身體或健康者，處5 年以下有期徒刑、拘役或50萬元以
下罰金。
犯前項之罪，因而致人於死者，處無期徒刑或7 年以上有期徒刑
；致重傷者，處3 年以上10年以下有期徒刑。
中華民國刑法第309 條
公然侮辱人者，處拘役或9 千元以下罰金。
以強暴犯前項之罪者，處1 年以下有期徒刑、拘役或1 萬5 千元
以下罰金。